<!DOCTYPE html PUBLIC "-//W3C//DTD XHTML 1.0 Transitional//EN" "http://www.w3.org/TR/xhtml1/DTD/xhtml1-transitional.dtd">
<html xmlns="http://www.w3.org/1999/xhtml">
<head>
	<meta http-equiv="Content-Type" content="text/html; charset=iso-8859-1" />
	<title>Ymmärrä suomea</title>
	<style type="text/css" media="all">@import "css/styles.css";</style>
	<script type="text/javascript" src="swfobject.js"></script>
</head>
<body class="font-medium">
	<div id="main-wrapper">
		<div id="topbar"></div>
		<div id="main-menu">
			<table cellspacing="0" cellpadding="0" border="0" class="add-links"><tr>
				<td class="item"><img class="raquo" src="i/raquo.gif" alt="" height="7" width="4" /><a href="/ymmarra/index.php?moduli=sanakirja">Sanakirja</a></td>
				<td class="item"><img class="raquo" src="i/raquo.gif" alt="" height="7" width="4" /><a href="/ymmarra/index.php?moduli=verbit">Verbiluettelo</a></td>
				<td class="item"><img class="raquo" src="i/raquo.gif" alt="" height="7" width="4" /><a href="/ymmarra/index.php?moduli=kielioppi">Kielioppi</a></td>
			</tr></table>
			<table cellspacing="0" cellpadding="0" border="0"><tr>
				<td class="item"><img class="raquo" src="i/raquo.gif" alt="" height="7" width="4" /><a href="/ymmarra/index.php">Etusivu</a></td>
				<td class="item"><img class="raquo" src="i/raquo.gif" alt="" height="7" width="4" /><a href="/ymmarra/index.php?moduli=tekstit">Lukutekstit</a></td>
			</tr></table>
		</div>
		<div id="content">
			<table cellspacing="0" cellpadding="0" border="0" id="content-wrapper"><tr>
				<td>
					<div id="left-menu">
												<div class="header-verb"><span>Verbit</span></div>
						<div class="menu">
								<div class="init"><a href="/ymmarra/index.php?moduli=verbit&kirjain=a">A</a></div>
								<div class="init"><a href="/ymmarra/index.php?moduli=verbit&kirjain=e">E</a></div>
								<div class="init"><a href="/ymmarra/index.php?moduli=verbit&kirjain=h">H</a></div>
								<div class="init"><a href="/ymmarra/index.php?moduli=verbit&kirjain=i">I</a></div>
								<div class="init"><a href="/ymmarra/index.php?moduli=verbit&kirjain=j">J</a></div>
								<div class="init"><a href="/ymmarra/index.php?moduli=verbit&kirjain=k">K</a></div>
								<div class="init"><a href="/ymmarra/index.php?moduli=verbit&kirjain=l">L</a></div>
								<div class="init"><a href="/ymmarra/index.php?moduli=verbit&kirjain=m">M</a></div>
								<div class="init"><a href="/ymmarra/index.php?moduli=verbit&kirjain=n">N</a></div>
								<div class="init"><a href="/ymmarra/index.php?moduli=verbit&kirjain=o">O</a></div>
								<div class="init"><a href="/ymmarra/index.php?moduli=verbit&kirjain=p">P</a></div>
								<div class="init"><a href="/ymmarra/index.php?moduli=verbit&kirjain=r">R</a></div>
								<div class="init"><a href="/ymmarra/index.php?moduli=verbit&kirjain=s">S</a></div>
								<div class="init"><a href="/ymmarra/index.php?moduli=verbit&kirjain=t">T</a></div>
								<div class="init"><a href="/ymmarra/index.php?moduli=verbit&kirjain=u">U</a></div>
								<div class="init"><a href="/ymmarra/index.php?moduli=verbit&kirjain=v">V</a></div>
								<div class="init"><a href="/ymmarra/index.php?moduli=verbit&kirjain=y">Y</a></div>
								<div class="init"><a href="/ymmarra/index.php?moduli=verbit&kirjain=Ä">Ä</a></div>
						</div>					</div>
				</td>
				<td>
					<div id="main-content">
						<div id="path">
							<a href=".">Etusivu</a> &gt; <a href="/ymmarra/index.php?moduli=verbit&kirjain=P">P</a>						</div>
													<h1>POTKAISTA</h1>
						<table cellspacing="0" cellpadding="0" border="0">
							<tr>
								<td colspan="2" style="padding-bottom:10px;"><strong>Aktiivin indikatiivi</strong></td>
							</tr>
							<tr>
								<td><pre>PREESENS                   
minä      potkaisen        
sinä      potkaiset        
hän       potkaisee        
me        potkaisemme      
te        potkaisette      
he        potkaisevat      

PASSIIVI
          potkaistaan      

IMPERFEKTI                 
         potkaisin         
         potkaisit         
         potkaisi          
         potkaisimme       
         potkaisitte       
         potkaisivat       

PASSIIVI
         potkaistiin       

PERFEKTI
olen     potkaissut        
olet     potkaissut        
on       potkaissut        
olemme   potkaisseet       
olette   potkaisseet       
ovat     potkaisseet       

PASSIIVI
on       potkaistu         

PLUSKVAMPERFEKTI
olin     potkaissut        
olit     potkaissut        
oli      potkaissut        
olimme   potkaisseet       
olitte   potkaisseet       
olivat   potkaisseet       

PASSIIVI
oli      potkaistu         
</pre></td>
								<td>&nbsp;&nbsp;&nbsp;</td>
								<td><pre>       KIELTOMUOTO
       en        potkaise
       et        potkaise
       ei        potkaise
       emme      potkaise
       ette      potkaise
       eivät     potkaise


       ei        potkaista

   
       en        potkaissut
       et        potkaissut
       ei        potkaissut
       emme      potkaisseet
       ette      potkaisseet
       eivät     potkaisseet


      ei        potkaistu


      en      ole potkaissut
      et      ole potkaissut
      ei      ole potkaissut
      emme    ole potkaisseet
      ette    ole potkaisseet
      eivät   ole potkaisseet


      ei      ole potkaistu


      en    ollut  potkaissut
      et    ollut  potkaissut
      ei    ollut  potkaissut
      emme  olleet potkaisseet
      ette  olleet potkaisseet
      eivät olleet potkaisseet


      ei    ollut  potkaistu
</pre></td>
							</tr>
						</table>
						<table cellspacing="0" cellpadding="0" border="0">
							<tr>
								<td colspan="2" style="padding-bottom:10px;"><strong>Aktiivin konditionaali</strong></td>
							</tr>
							<tr>
								<td><pre>PREESENS
minä     potkaisisin       
sinä     potkaisisit       
hän      potkaisisi        
me       potkaisisimme     
te       potkaisisitte     
he       potkaisisivat     

PASSIIVI
         potkaistaisiin    

PERFEKTI
olisin   potkaissut        
olisit   potkaissut        
olisi    potkaissut        
olisimme potkaisseet       
olisitte potkaisseet       
olisivat potkaisseet       

PASSIIVI
olisi    potkaistu         
</pre></td>
								<td>&nbsp;&nbsp;&nbsp;</td>
								<td><pre> 
       en          potkaisisi
       et          potkaisisi
       ei          potkaisisi
       emme        potkaisisi
       ette        potkaisisi
       eivät       potkaisisi


       ei          potkaistaisi


      en olisi    potkaissut
      et olisi    potkaissut
      ei olisi    potkaissut
      emme olisi  potkaisseet
      ette olisi  potkaisseet
      eivät olisi potkaisseet


      ei olisi    potkaistu
</pre></td>
							</tr>
						</table>
						<table cellspacing="0" cellpadding="0" border="0">
							<tr>
								<td colspan="2" style="padding-bottom:10px;"><strong>Aktiivin potentiaali</strong></td>
							</tr>
							<tr>
								<td><pre>PREESENS
minä     potkaissen        
sinä     potkaisset        
hän      potkaissee        
me       potkaissemme      
te       potkaissette      
he       potkaissevat      

PASSIIVI
         potkaistaneen     

PERFEKTI
lienen   potkaissut        
lienet   potkaissut        
lienee   potkaissut        
lienemme potkaisseet       
lienette potkaisseet       
lienevät potkaisseet       

PASSIIVI
lienee   potkaistu         
</pre></td>
								<td>&nbsp;&nbsp;&nbsp;</td>
								<td><pre> 
      en          potkaisse
      et          potkaisse
      ei          potkaisse
      emme        potkaisse
      ette        potkaisse
      eivät       potkaisse


      ei          potkaistane


      en    liene potkaissut
      et    liene potkaissut
      ei    liene potkaissut
      emme  liene potkaisseet
      ette  liene potkaisseet
      eivät liene potkaisseet


      ei    liene potkaistu
</pre></td>
							</tr>
						</table>
						<table cellspacing="0" cellpadding="0" border="0">
							<tr>
								<td colspan="2" style="padding-bottom:10px;"><strong>Aktiivin imperatiivi</strong></td>
							</tr>
							<tr>
								<td><pre>PREESENS

(sinä)   potkaise          
(hän)    potkaiskoon       
(me)     potkaiskaamme     
(te)     potkaiskaa        
(he)     potkaiskoot       

PASSIIVI
         potkaistakoon     

PERFEKTI

ole      potkaissut        
olkoon   potkaissut        
olkaamme potkaisseet       
olkaa    potkaisseet       
olkoot   potkaisseet       

PASSIIVI

olkoon   potkaistu         
</pre></td>
								<td>&nbsp;&nbsp;&nbsp;</td>
								<td><pre> 

      älä         potkaise
      älköön      potkaisko
      älkäämme    potkaisko
      älkää       potkaisko
      älkööt      potkaisko


      älköön      potkaistako



      älä ole       potkaissut
      älköön olko   potkaissut
      älkäämme olko potkaisseet
      älkää olko    potkaisseet
      älkööt olko   potkaisseet



      älköön olko   potkaistu
</pre></td>
							</tr>
						</table>
						<table cellspacing="0" cellpadding="0" border="0">
							<tr>
								<td colspan="2" style="padding-bottom:10px;"><strong>Verbin nominaalimuodot</strong></td>
							</tr>
							<tr>
								<td><pre>I INFINITIIVI              

Lyhyempi muoto:            
         potkaista         

Pitempi muoto:             
         potkaistakseni    
         potkaistaksesi
         potkaistakseen
         potkaistaksemme
         potkaistaksenne
         potkaistakseen

III  INFINITIIVI           

inessiivi    potkaisemassa 
elatiivi     potkaisemasta 
illatiivi    potkaisemaan  
adessiivi    potkaisemalla
abessiivi    potkaisematta 
instruktiivi potkaiseman   
                           
Passiivi
instruktiivi potkaistaman  
                           
                           
</pre></td>
								<td>&nbsp;&nbsp;&nbsp;</td>
								<td><pre> II INFINITIIVI

 inessiivi    potkaistessa
 instruktiivi potkaisten

 Passiivi
 inessiivi    potkaistaessa






   IV INFINITIIVI

   nominatiivi  potkaiseminen
   partitiivi   potkaisemista
      

   I PARTISIIPPI
   aktiivi      potkaiseva
   passiivi     potkaistava

     II PARTISIIPPI
   aktiivi      potkaissut
   passiivi     potkaistu
</pre></td>
							</tr>
						</table>

					</div>
				</td>
			</tr></table>		</div>
		<div id="footer"><a href="http://www.oph.fi/"><img src="i/oph_logo_ymmarrasuomea.gif" width="157" height="35" alt="OPH" /></a></div>
	</div>
</body>
</html>
